臺灣嘉義地方法院民事裁定
109年度聲字第321號 
聲  請  人  台灣電力股份有限公司嘉義區營業處

法定代理人  謝義隆  


相  對  人  社團法人嘉義縣姊妹連線婦女權利協進會

法定代理人  張花冠  
上列當事人間請求確定訴訟費用額事件（本院103年訴字第53號
），聲請人聲請確定訴訟費用額，本院裁定如下：
    主  文
相對人應給付聲請人之訴訟費用額確定為新臺幣（下同）81,944
元，及自本裁定送達翌日起至清償日止，按週年利率百分之5計
算之利息。
    理  由
一、按法院未於訴訟費用之判決確定其費用者，第一審受訴法院
    於該裁判有執行力後，應依聲請以裁定確定之，又該確定之
    訴訟費用額，應於裁定送達之翌日起，加給法定利率計算之
    利息，民事訟訴法第91條第1項及第3項分別定有明文。
二、經查：
（一）聲請人與相對人間請求返還補助款事件，經本院103年度
      訴字696號判決「被告（即相對人）應給付原告（即聲請
      人）307萬元。訴訟費用由被告負擔」；相對人上訴後經
      臺灣高等法院臺南分院103年度上字第80號判決「原判決
      廢棄，第一、二審訴訟費用由聲請人負擔」。聲請人對第
      二審判決上訴最高法院，經最高法院105年度台上字第207
      9號判決「原判決廢棄，臺灣高等法院臺南分院」；嗣經
      臺南高分院106年度上更㈠字第1號判決「原判決關於命上
      訴人給付超過1,266,400元部分，暨訴訟費用之裁判均廢
      棄。上開廢棄部分，被上訴人在第一審之訴駁回。其餘上
      訴駁回。第一、二審及發回前第三審訴訟費用由上訴人（
      即相對人）負擔10分之4，餘由被上訴人（即聲請人）負
      擔」；聲請人對此第二審判決上訴最高法院，相對人並未
      上訴，故原判決關於命相對人給付1,266,400元部分已確
      定，此之前第1、2審及發回前第3審訴訟費用，由相對人
      負擔10分之4，由聲請人負擔10分之6。而聲請人第一審之
      請求為307萬元，已確定為1,266,400元，故確定之比例為
      41％（1,266,400÷307萬）。
（二）上開上訴，再經最高法院108年度台上字第1232號判決上
      訴「原判決關於駁回上訴人在第一審之訴暨該訴訟費用部
      分廢棄，發回臺灣高等法院臺南分院」，再經臺南高分院
      108年度上更㈡字第17號判決「原判決（除確定部分外）關
      於命上訴人給付超過282萬元部分，及訴訟費用（除確定
      部分外）之裁判均廢棄。上開廢棄部分，被上訴人在第一
      審之訴駁回。其餘上訴駁回。第一、二審及發回前第三審
      訴訟費用（除確定部分外），由上訴人（即相對人）負擔
      百分之85，餘由被上訴人（即聲請人）負擔。兩造未上訴
      而確定。以上業經調閱上開卷證查明無誤，自堪信為真實
      。是此部分之訴訟費擔負擔應以臺南高分院108年度上更㈡
      字第17號之判決其訴訟費用負擔為「第1、2審及發回前第
      三審訴訟費用（除確定部分外），由上訴人（即相對人）
      負擔百分之85，餘由被上訴人（即聲請人）負擔」。
　　　以上事實業經調閱該卷查明無誤。
三、另查：
（一）聲請人已付支付命令費用500元、第一審訴訟費用30,893
      元，第三審訴訟（最高法院105年度台上字第2079號）費
      用47,809元，第三審訴訟（最高法院105年度台上字第207
      9號、108年度台上字第1232號）律師酬金共6萬元（每件
      各為3萬元）。是臺南高分院106年度上更㈠字第1號判決前
      之訴訟費聲請人共支付108,482元（500＋30,893＋47,809元
      ＋3萬元），相對人共支付第二審（臺南高分院103年度上
      字第80號）訴訟費用47,089元。兩造共支付訴訟費合計為
      155,571元。而依臺南高分院106年度上更㈠字第1號判決確
      定金額與聲請人請求金額比例之41％，應由聲請人負擔10
      分之6，相對人負擔10分之4。依此計算相對人負擔10分之
      4，計25,514元（155,571×0.41×0.4，元以下四捨五入）
      ，扣減相對人已付之47,089後為-21,575元（25,514－47,0
      89）。
（二）另155,571元中之59％及聲請人已付第三審訴訟（最高法院
      108年度台上字第1232）費用3萬元部分，應依臺南高分院
      108年度上更㈡字第17號判決「第一、二審及發回前第三審
      訴訟費用（除確定部分外），由上訴人（指相對人）負擔
      百分之85，餘由被上訴人（指聲請人）負擔」。即相對人
      應負擔103,519元【（155,571×0.59×0.85＝78019）＋（3萬
      ×0.85＝25500）】。
（三）以上合計相對人應負擔之訴訟費為81,944元（103,519－21
      ,575）。故相對人應給付聲請人之訴訟費為81,944元，並
      依民事訴訟法第91條3項規定，自裁定送達之翌日起至清
      償日止，加給按法定利率即週年利率百分之5計算之利息
      。　　　
四、依民事訴訟法第91條裁定如主文。
中　　華　　民　　國　　110 　年　　1 　　月　　28　　日
                        民一庭法　官　馮保郎
以上正本係照原本作成。
如不服本裁定，應於裁定送達後10日內，以書狀向本院提出抗告
狀（須按對造人數提出繕本），並繳納抗告費新臺幣1,000 元。
中　　華　　民　　國　　110 　年　　1 　　月　　28　　日
                              書記官　蔡沛圻